臺灣新竹地方法院民事小額判決
110年度竹北小字第659號
原      告  曾群升  
被      告  羅仁志  
上列當事人間請求損害賠償事件，本院於民國110年11月23日言
詞辯論終結，判決如下：
    主  文
被告應給付原告新臺幣捌仟零捌拾參元，及自民國一一０年十一
月十六日起至清償日止，按年息百分之五計算之利息。
原告其餘之訴駁回。
訴訟費用新臺幣壹仟元由被告負擔。
本判決第一項得假執行。但被告如以新臺幣捌仟零捌拾參元為原
告預供擔保後，得免為假執行。
原告其餘假執行之聲請駁回。
    事  實  及  理  由
壹、程序事項
　　被告經合法通知，未於言詞辯論期日到場，核無民事訴訟法
    第386條各款所列情形，爰依原告聲請由其一造辯論而為判
    決。
貳、實體事項
一、原告起訴主張：被告於民國110年7月17日8時59分許，駕駛
    車牌號碼000-000號普通重型機車於新竹市○區○○路0段000號
    前，因未注意車前狀況之過失，不慎碰撞訴外人曾廖鳳雀所
    有由原告駕駛之車牌號碼0000-00號自小客車（下稱系爭車
    輛），致系爭車輛毀損，原告業已支出必要修復費用新臺幣
    (下同)9,000元（含工資7,000元、零件2,000元，卷第19頁
    ），及將系爭車輛送修需搭乘計程車往返修車廠，支出交通
    費750元，嗣曾廖鳳雀將系爭車輛之損害賠償請求權讓與原
    告，爰依侵權行為及債權讓與之法律關係提起本件訴訟等語
    。並聲明：㈠被告應給付原告9,750元，及自起訴狀繕本送達
    翌日起至清償日止，按年息5%計算之利息。㈡訴訟費用由被
    告負擔。㈢願供擔保，請宣告假執行。
二、被告未於言詞辯論期日到場，亦未提出書狀作何聲明或陳述
    。
三、本院之判斷：
㈠、原告主張本件車禍及損害發生之事實，業據其提出新竹市警
    察局道路交通事故現場圖、初步分析研判表、車損照片、車
    輛維修單、計程車乘車證明、債權讓與通知書、行車執照等
    件為證（卷第15-29、49-50頁），而被告經合法通知，既未
    到庭，亦未提出書狀答辯，以供本院斟酌，應認原告之主張
    為可採。　
㈡、按因故意或過失，不法侵害他人之權利者，負損害賠償責任
    ；汽車、機車或其他非依軌道行駛之動力車輛，在使用中加
    損害於他人者，駕駛人應賠償因此所生之損害；汽車行駛時
    ，駕駛人應注意車前狀況，並隨時採取必要之安全措施，民
    法第184條第1項前段、第191條之2前段、道路交通安全規則
    第94條第3項前段分別定有明文。本件車禍發生時，被告未
    注意車前狀況，不慎自後方碰撞系爭車輛，有前引新竹市警
    察局道路交通事故現場圖、初步分析研判表可參（卷第21-2
    3頁），足認被告對於本件車禍之發生，顯有過失，且其過
    失行為與系爭車輛受損之結果間具有相當因果關係，是被告
    就本件肇事應負過失侵權行為責任，洵堪認定。
㈢、不法毀損他人之物者，被害人得請求賠償其物因毀損所減少
    之價值，民法第196條定有明文。另物被毀損時，被害人除
    得依據民法第196條請求賠償外，並不排除民法第213條至第
    215條之適用，依民法第196條請求賠償物被毀損所減少之價
    額，得以修復費用為估定之標準，但以必要者為限（例如：
    修理材料以新品換舊品，應予折舊），有最高法院77年度第
    9次民事庭會議決議可資參照。經查：
  ⒈系爭車輛因本件車禍受損，計需支付修理費共9,000元（含工
    資7,000元、零件2,000元）等情，有車輛維修單在卷可按（
    卷第19頁），其修復之部位與系爭車輛之車損照片亦屬相符
    （卷第27-29頁），堪認確係屬修復系爭車輛所必要，而各
    項費用亦尚稱合理。
  ⒉惟系爭車輛係於97年6月出廠，有行車執照影本在卷（卷第49
    頁），至車禍發生時（110年7月17日）已使用13年1月餘，
    揆之前揭說明，以新品換舊品而更換之零件，自應予以折舊
    。依所得稅法施行細則第48條第1 項規定：「採平均法者，
    以固定資產成本減除殘值後之餘額，按固定資產耐用年數表
    規定之耐用年數平均分攤，計算每期折舊額」，參以86年12
    月30日行政院台86財字第52051號函所頒之「固定資產耐用
    年數表」，自用小客車之耐用年數為5年，再參酌營利事業
    所得稅查核準則第95條第6款規定「固定資產提列折舊採用
    平均法、定率遞減法或年數合計法者，以一年為計算單位；
    其使用期間未滿一年者，按實際使用之月數相當於全年之比
    例計算之；不滿一月者，以月計」。系爭車輛為97年6月出
    廠，距離車禍於110年7月17日發生時，已使用逾5年，僅存
    殘價。本件零件部分維修金額為2,000元，殘價＝取得成本÷
    （耐用年數＋1）即2,000元÷6＝333元（元以下四捨五入）。
    是系爭車輛更新零件部分之損害經折舊後之價額應為333元
    。據此，再加上無須折舊之鈑金拆裝工資7,000元，系爭車
    輛之修復費用總計為7,333元(計算式：333+7,000=7,333)。
  ⒊又原告主張其因修復系爭車輛需搭乘計程車往返修車廠，致
    支出交通費750元，業據其提出計程車車資證明為證（卷第1
    5頁），審酌原告支出交通費750元係因本件車禍所致，且屬
    維修系爭車輛之必要支出。從而，原告自得向被告請求給付
    系爭車輛修復費用及交通費總計8,083元(計算式：7,333+75
    0=8,083)。　　
四、綜上所述，原告依侵權行為及債權讓與之法律關係，請求被
    告賠償8,083元及自起訴狀繕本送達翌日即110年11月16日（
    本件於110年11月5日寄存送達被告，自該日起10日即110年1
    1月15日發生送達之效力，卷第35頁）起至清償日止，按年
    息5%計算之利息，為有理由，應予准許，逾此範圍之請求，
    則無理由，應予駁回。
五、本件係適用小額訴訟程序所為被告部分敗訴之判決，爰依職
    權宣告假執行。原告就其勝訴部分雖陳明願供擔保聲請宣告
    假執行，然其聲請僅係促使法院為職權之發動，爰不另為假
    執行准駁之諭知。並依民事訴訟法第392條第2項規定，職權
    為被告酌定相當之擔保金額後併宣告得免為假執行。至原告
    敗訴部分，其假執行之聲請即失所附麗，應併予駁回。暨於
    判決時確定被告應負擔之訴訟費用如主文第3項所示之金額
    （即第一審裁判費1,000元）。
六、本件判決基礎已臻明確，兩造其餘主張、陳述並所提證據，
    經審酌後，認與本件判決結果不生影響，爰不一一論列。
七、訴訟費用負擔之依據：民事訴訟法第79條。
中　　華　　民　　國　　110 　年　　12 　　月　　2　　日
                  竹北簡易庭    法  官  陳麗芬
以上正本證明與原本無異。
如對本判決上訴，非以其違背法令為理由，不得為之，且須於判
決送達後20日內向本院提出上訴狀（須按他造當事人之人數附繕
本），及繳納上訴裁判費新臺幣1,500元。
中　　華　　民　　國　　110 　年　　12 　　月　　2　　日
                                書記官  曾煜智